【裁判字號】    92,簡上,36
【裁判日期】    920617
【裁判案由】    傷害
【裁判全文】
臺灣板橋地方法院刑事判決                          九十二年度簡上字第三六號
    上訴人即被告  甲○○
右列上訴人因傷害案件，不服本院板橋簡易庭九十一年度板簡字第一八０三號，中華
民國九十一年十一月十一日第一審判決（聲請簡易判決處刑案號：九十一年度偵字第
一八七三０號）提起上訴，本院管轄之第二審合議庭判決如左：
    主  文
上訴駁回。
    事實及理由
一、本案經本院審理結果，認第一審以上訴人即被告甲○○、乙○○○所為均係犯刑
    法第二百七十七條第一項之傷害罪，各判處罰金一千元，如易服勞役，均以三百
    元折算一日，其認事用法均無違誤，量刑亦屬正當，應予維持，並引用第一審判
    決書記載之事實、證據及理由。
二、被告甲○○上訴意旨以：因被告乙○○○在工廠上班時擅自挪動機器，影響生產
    線及產品，伊質問她並要她站在陽台反省，她回稱並未弄壞產品，雙方因而發生
    爭執，伊即用手拉她脖子去陽台，她不從，二人又發生拉扯，進而互毆，是伊當
    時並非無故毆打被告乙○○○云云。被告乙○○○上訴意旨則以：伊並未與被告
    甲○○互毆，當時因他掐住伊脖子，致無法呼吸，他並將伊身體往下壓，再以腳
    踹伊，旁邊剛好有椅子，伊就順勢往外推開椅子，他才放手，是伊並無傷害故意
    ，所為更屬正當防衛行為，應阻卻違法云云。惟查：縱被告乙○○○於上班時擅
    自挪動機器，影響生產線及產品，身為老闆之被告甲○○大可以公司相關規定加
    以規範或施以適當處罰，在二人發生爭執後，斷不可以非法手段制止員工不當行
    為，是其出手傷害被告李林素月之行為，並不能認係有正當理由；另被告乙○○
    ○於警訊時已供稱伊有用椅子朝被告甲○○丟去，於偵查中亦供稱：撥椅子往旁
    移開時才撥打（到）被告甲○○等語（見九十一年度偵字第一八七三０號偵查卷
    第三頁反面、第十九頁反面），無論其係朝被告甲○○丟椅子或往旁邊撥開椅子
    ，所為已構成一種傷害手段，且當時二人已有肢體接觸，彼此處於近距離狀態，
    被告乙○○○本應注意不得傷及他人，竟造成被告甲○○受傷，主觀上自有傷害
    之故意。再觀被告乙○○○頸部所受傷害，僅有右邊一處擦挫傷，顯見其僅遭被
    告甲○○以一隻手手指掐住，非遭二雙手手指同時掐住，被告乙○○○當能掙脫
    ，且無積極證據證明被告甲○○先出手毆打被告乙○○○，則被告乙○○○自不
    得主張丟椅子或撥開椅子之行為係正當防衛手段，所為尚不能阻卻違法。從而，
    被告二人上訴意旨指摘原判決不當，請求撤銷改判無罪云云，均為無理由，應駁
    回其等之上訴。
三、至被告乙○○○以其於偵查中並未供稱拿椅子丟被告甲○○，原審竟認其坦承有
    拿椅子丟被告甲○○為由，聲請本院調閱偵訊錄音帶乙節，惟被告乙○○○於本
    院業已坦承有推開椅子之行為，所為已屬傷害手段，本院認本件事證已臻明確，
    其再聲請調閱偵訊錄音帶，核無必要，附此敘明。
據上論斷，應依刑事訴訟法第四百五十五條之一第一項、第三項、第三百六十八條，
判決如主文。
本案經檢察官楊四猛到庭執行職務。
中      華      民      國    九十二    年      六      月     十七     日
                              臺灣板橋地方法院刑事第五庭
                                  審判長法  官   邱靜琪
                                        法  官   絲鈺雲
                                        法  官   趙義德
右正本證明與原本無異
不得上訴
                                        書記官   陳秀慧
中      華      民      國    九十二    年      六      月     二十     日
附錄本案論罪科刑法條全文：
刑法第二百七十七條第一項：
傷害人之身體或健康者，處三年以下有期徒刑、拘役或一仟元以下罰金。


司法院資訊處製作；財團法人民間司法改革基金會備份。
